臺灣臺中地方法院刑事判決　　　　　　　　　　　　　九十年度訴字第二六六七號
　　公　訴　人　臺灣臺中地方法院檢察署檢察官
　　被　　　告　甲○○
右列被告因毒品危害防制條例案件，經檢察官提起公訴（九十年度毒偵字第四四九六
號），本院判決如左：
    主  文
甲○○連續施用第一級毒品，累犯，處有期徒刑拾月。扣案之海洛因壹包（驗餘淨重
零點零伍公克，包裝重零點壹陸公克）沒收銷燬之；扣案之注射針筒肆支沒收。
    事  實
一、甲○○前於民國八十五年間，因違反麻醉藥品管理條例案件，經本院以八十五年
    度易字第三二二五號判處有期徒刑六月確定，於八十五年十一月二十二日入監執
    行，八十六年五月十一日縮短刑期執行完畢；猶不知悔改，復於八十七年間因施
    用毒品案件，經依臺灣臺中地方法院以八十七年度毒聲字第三三六五號裁定送臺
    灣臺中看守所附設勒戒處所觀察勒戒後，認無繼續施用毒品之傾向，由臺灣臺中
    地方法院檢察署檢察官於八十七年十二月九日以八十七年度偵字第二五六四九號
    為不起訴處分確定；又於八十九年間再因施用毒品案件，經依臺灣臺中地方法院
    以八十九年度毒聲字第二四號裁定送臺灣臺中看守所附設勒戒所觀察勒戒後，認
    無繼續施用毒品之傾向，由臺灣臺中地方法院檢察署檢察官於九十年一月二日以
    九十年度毒偵緝字第五號為不起訴處分確定後；五年內明知海洛因係毒品危害防
    制條例所稱之第一級毒品，竟基於施用第一級毒品海洛因之概括犯意，自九十年
    七月底起至九十年九月三日止，在台中縣清水鎮○○里○○路三八二號住處及台
    中縣大雅鄉○○路四六０號十樓之三友人住處，以將毒品海洛因摻入香菸內點火
    燃燒使之產生煙霧後加以吸食或將毒品海洛因稀釋後以針筒注射之方式，連續施
    用第一級毒品海洛因多次。嗣於九十年九月三日二十三時十分許，在台中縣大雅
    鄉○○路四六０號十樓之三，為警查獲，並當場扣得第一級毒品海洛因一包（驗
    餘淨重０‧０五公克，包裝重０‧一六公克）、甲○○所有供施用毒品所用之注
    射針筒四支。甲○○因三犯施用毒品犯行，現經依臺灣臺中地方法院九十年度毒
    聲字第四四四五號裁定送臺灣臺中戒治所施以強制戒治中。
二、案經台中市警察局移送臺灣臺中地方法院檢察署檢察官偵查起訴。
    理  由
一、訊據被告甲○○，對於右揭時地連續施用第一級毒品海洛因之事實，業經坦認屬
    實，且被告甲○○於獲案時所採集之尿液，經送驗結果，亦呈現嗎啡陽性反應，
    此有台中市衛生局煙毒尿液檢驗成績書一份附卷可稽，並有扣案之海洛因一小包
    （淨重０‧０五公克）、注射針筒四支為證，而扣案之海洛因一包，經送法務部
    調查局鑑定結果，確係海洛因，淨重０‧０五公克，包裝重０‧一六公克，此有
    法務部調查局九十年十一月一日（九０）陸（一）字第九０一八０三九０號鑑定
    通知書一份在卷可參，足認被告甲○○自白供述與事實相符，應堪置信；又被告
    甲○○前因施用毒品案件，經依本院以八十七年度毒聲字第三三六五號裁定送臺
    灣臺中看守所附設勒戒處所觀察勒戒後，認無繼續施用毒品之傾向，由臺灣臺中
    地方法院檢察署檢察官於八十七年十二月九日以八十七年度偵字第二五六四九號
    為不起訴處分確定，又於八十九年間再因施用毒品案件，經依本院以八十九年度
    毒聲字第二四號裁定送臺灣臺中看守所附設勒戒所觀察勒戒後，認無繼續施用毒
    品之傾向，由臺灣臺中地方法院檢察署檢察官於九十年一月二日以九十年度毒偵
    緝字第五號為不起訴處分確定，此有臺灣臺中地方法院檢察署八十七年度偵字第
    二五六四九號不起訴處分書、九十年度毒偵緝字第五號不起訴處分書在卷為憑，
    而被告甲○○為警查獲後，因三犯施用毒品犯行，現經依本院九十年度毒聲字第
    四四四五號裁定送臺灣臺中戒治所施以強制戒治事實，亦有本院九十年度毒聲字
    第四四四五號裁定在卷可稽，足認被告甲○○前經二次不起訴處分後，三犯本件
    施用毒品之罪。本件事證已臻明確，被告甲○○施用毒品犯行，洵堪認定。
二、查海洛因係毒品危害防制條例第二條第二項所定之第一級毒品，不得非法持有及
    施用。被告甲○○經依毒品危害防制條例第二十條第二項之規定，由臺灣臺中地
    方法院檢察署為二次不起訴處分後後，三犯毒品危害防制條例第十條第一項之施
    用第一級毒品罪，核被告甲○○所為，係犯毒品危害防制條例第十條第一項之施
    用第一級毒品罪。被告甲○○為施用海洛因而持有毒品海洛因之低度行為，為施
    用之高度行為所吸收，不另論罪。又被告甲○○連續多次施用毒品海洛因之犯行
    ，其時間緊接，手段同一，所觸犯犯罪構成要件相同之罪名，顯係基於概括犯意
    而反覆為之，為連續犯，應依刑法第五十六條之規定，論以一罪，並加重其刑。
    次查：被告甲○○前於八十五年間，因違反麻醉藥品管理條例案件，經本院以八
    十五年度易字第三二二五號判處有期徒刑六月確定，於八十五年十一月二十二日
    入監執行，八十六年五月十一日縮短刑期執行完畢，此有臺灣高等法院被告全國
    前案紀錄表一份在卷可稽，被告甲○○前受有期徒刑之執行完畢後，五年之內再
    犯有期徒刑以上之罪，為累犯，應依刑法第四十七條之規定，遞加重其刑。爰審
    酌被告甲○○前因施用毒品犯行，甫經觀察、勒戒後，猶故態復萌，再施用毒品
    不輟，無視於毒品對於自身健康之戕害及國家對於杜絕毒品犯罪之禁令，其行可
    議，然施用毒品之行為係屬自戕行為，對於社會所產生之潛在危害性尚屬輕微，
    且被告甲○○犯罪後坦承犯行，尚知悔悟，態度良好等一切情狀，量處如主文所
    示之刑。
三、扣案之海洛因一包（驗餘淨重０‧０五公克，包裝重０‧一六公克），係屬毒品
    危害防制條例第二條第二項第一款所稱之第一級毒品，不問屬於被告甲○○與否
    ，爰依毒品危害防制條例第十八條第一項前段之規定，併予諭知沒收銷燬之。又
    扣案之注射針筒四支，係被告甲○○所有，供施用毒品所用之物，業據其供明在
    卷，爰依刑法第三十八條第一項第二款之規定，併予諭知沒收。至於扣案之白粉
    二包（淨重三‧００公克），經送法務部調查局鑑定結果，均未發現有毒品成分
    ；又扣案之安非他命吸食器一組，非屬被告甲○○所有，亦非供施用毒品使用，
    均不諭知沒收。另扣案之安非他命一小包（含袋重０‧六公克），雖屬違禁物，
    惟因與本件被告甲○○施用毒品海洛因犯行間並無直接關連性，應由檢察官另行
    聲請單獨宣告沒收，併此敘明。
據上論斷，應依刑事訴訟法第二百九十九條第一項前段，毒品危害防制條例第十條第
一項、第二十條第三項前段、第十八條第一項前段，刑法第十一條前段、第五十六條
、第四十七條、第三十八條第一項第二款，判決如主文。
中      華      民      國      九十一      年    一    月    二十五    日
                                臺灣臺中地方法院刑事第六庭
                                        法  官  巫  淑  芳
右正本證明與原本無異。
如不服本判決，應於送達後十日內向本院提出上訴狀 （須附繕本） ，上訴於台灣高等
法院台中分院。
                    書記官
中      華      民      國      九十一      年    一    月    二十五    日
附錄本案論罪法條全文：
毒品危害防制條例第十條：
施用第一級毒品者，處六月以上五年以下有期徒刑。
